臺灣高等法院刑事裁定　　　　　　　　　100年度聲字第197號
聲　請　人
即　被　告　呂宗
上列被告因聲請停止羈押案件，本院裁定如下：
    主  文
聲請駁回。
    理  由
一、本件聲請意旨略以：聲請人即被告呂宗自民國97年6月5日
    至臺灣地方法院檢察署報到至今，已將近2年8月，當初報到
    時無非是想要說明被告與本案無關，倘若被告誠為起訴書所
    指之毒販，大可不必執意報到來打這場無罪官司。被告懇求
    交保，絕無一絲逃亡及畏罪之想法，而是若被告身陷囹圄，
    置身在這漫漫無期的羈押中來打這場官司，最終在身心俱疲
    、親離援絕下，誰還有能力去證明自己是清白的，相信司法
    是公正的，爰請求准予交保云云。
二、經查：
（一）本件被告與共同被告劉學家共犯販賣第一級毒品未遂罪，
      經臺灣桃園地方法院以97年度訴字第740號判決，判處被
      告有期徒刑10年6月，被告提起第二審上訴繫屬本院審理
      （98年度上訴字第4402號）。本院值日法官於98年11月4
      日訊問被告後，認為被告犯罪嫌疑重大，所犯為死刑、無
      期徒刑或最輕本刑為5年以上有期徒刑之罪，符合刑事訴
      訟法第101條第1項第3款之羈押事由，非予羈押，顯難進
      行審判及確保將來刑之執行，有羈押必要，裁定予以羈押
      在案。本院對被告及其辯護人告以羈押被告所憑之事由，
      並聽取檢察官、被告及其辯護人之意見後，認被告經原審
      判處有期徒刑10年6月之重刑，有客觀事實及相當理由足
      認被告犯罪嫌疑重大，有畏重罪刑罰執行而為逃亡之高度
      誘因。故認被告併有刑事訴訟法第101條第1項第1款、第3
      款之羈押事由，非予羈押，難以確保審判及將來若為有罪
      判決確定後之刑罰執行程序進行，於訊問被告後，認上述
      羈押原因依然存在，有繼續羈押被告之必要，乃於本院審
      理之期間，先後裁定延長被告羈押期間在案。
（二）本件被告所涉犯者係毒品危害防制條例第4條第1項之法定
      本刑為死刑或無期徒刑之販賣第級毒品罪，已符刑事訴訟
      法第101條第1項第3款所定羈押要件。被告不服原審判決
      提起上訴，亦經本院認定被告犯販賣第一級毒品未遂罪之
      犯罪事證明確，於99年10月27日判處有期徒刑10年6月之
      重刑在案，被告犯罪嫌疑當屬重大，且其畏重罪刑罰執行
      而逃亡之強烈誘因仍然存在，有事實及相當理由可認被告
      併有刑事訴訟法第101條第1項第1款之羈押事由，此與先
      前案件在偵查中，被告所面對之客觀情事明顯不同。以本
      件被告涉案情節，所犯又為法定刑死刑、無期徒刑之重罪
      ，經本院判處重刑，被告提起第三審上訴，現案件於最高
      法院審理中，為確保後續審判及判決確定後之刑罰執行程
      序得以順利進行，尚無從以限制住居、出境及具保之替代
      手段免予羈押。
（三）被告雖主張其於偵查中配合到案之目的在於說明其未涉案
      ，然被告經本院判處重刑，客觀情狀與被告前往檢察署應
      訊之時有異，不能以被告曾於偵查階段配合到案，即認被
      告目前無逃亡之虞，而無羈押之必要。至聲請意旨陳稱被
      告身陷囹圄，無法再打官司以證明自己清白乙節。按被告
      雖受羈押之強制處分，然其仍得選任辯護人，有關與外人
      之接見通信權、答辯權等訴訟權利行使，亦未受任何剝奪
      及限制，被告謂其因受羈押，無法再打官司云云，顯屬無
      據。
三、綜上所述，本件被告仍存有羈押事由並有羈押必要，復無刑
    事訴訟法第 114條各款所列不得駁回停止羈押聲請之情形，
    本件聲請具保停止羈押，無從准許，應予駁回。
據上論斷，應依刑事訴訟法第121條第2項、第220條，裁定如主
文。
中    華    民    國  100     年    1     月    31    日
                 刑事第二十四庭  審判長法  官  李錦樑
                                       法  官  朱瑞娟
                                       法  官  陳恆寬
以上正本證明與原本無異。
如不服本裁定，應於收受送達後五日內向本院提出抗告狀。
                                       書記官  黃家麟
中    華    民    國   100    年    2     月    1     日